# 应交税费，总额负数重分类还是明细负数重分类

提问人：萤露 时间：2015-07-26 19:16:29
陈老师，请问应交税费负数余额重分类的考虑下面哪种方法正确？ （ 1 ）按应交税费报表科目来考虑重分类，如：应交税费科目余额是负数而重分类，是正数就不重分类，即使明细有负数余额； （ 2 ）按应交数费的明细税种重分类，如：应交所得税负数余额，或者应交增值税留抵余额，则将是负数余额的税种重分类，正数余额的留在应交税费。
谢谢！

回答人：chenyiwei
应该是后一种。另外增值税一般纳税人对增值税的重分类，还要进一步细分到明细专栏，仅限于未来可抵扣的进项税额进行重分类。

提问人：fangdaojun 时间：2015-07-27 18:46:00
陈版，实务中关于这种资产重分类的把握口径到底如何？关于应交税费的重分类目前实务中好像有两种说法：（ 1 ）根据国资委的决算编报说明，并未要求对应交税费的负数进行重分类？（ 2 ）证监会好像要求对应缴税费的负数进行重分类。请问实务中，对于这两种情况是如何把握的？是否可以基于重要性水平对一下小的负数不重分类？特别是如果应交税费一级科目是正数，其中有个人税种是负数，个别为负数的税种是否也要进行重分类啊？

回答人：chenyiwei
按照会计核算和列报的原则要求是应当重分类的，唯一的例外是根据重要性原则作出的简化处理。